臺灣新北地方法院刑事判決
111年度審交易字第379號
公  訴  人  臺灣新北地方檢察署檢察官
被      告  張明政



上列被告因公共危險案件，經檢察官提起公訴（111年度偵字第7
591號），被告於準備程序中就被訴事實為有罪之陳述，經本院
裁定進行簡式審判程序，判決如下：
    主  文
張明政犯不能安全駕駛動力交通工具罪，累犯，處有期徒刑捌月
。 
    事  實
一、張明政於民國110年7月27日9時許前之某時，在其新北市○○
    區○○街00號3樓居所內飲用酒類後，明知服用酒類後，將使
    其駕駛車輛之注意力降低，反應能力趨緩，危害其本身及其
    他用路人之行車安全，竟仍騎乘車牌號碼000-000號普通重
    型機車自前開地點上路。嗣於110年7月27日9時許，行經新
    北市○○區○○○路000號前，因自撞分隔島為警到場處理，經衛
    生福利部臺北醫院於同日10時45分許對其抽血檢驗，測得血
    液中所含酒精濃度為283.7MG/DL，經換算呼氣酒精濃度為每
    公升1.41毫克，始悉上情。
二、案經新北市政府警察局三重分局報告臺灣新北地方檢察署檢
    察官偵查起訴。 
    理  由
一、程序方面：
    本件被告張明政所犯係死刑、無期徒刑、最輕本刑為3年以
    上有期徒刑以外之罪，其於準備程序中就被訴事實為有罪之
    陳述，經法官告知簡式審判程序之旨，並聽取公訴人及被告
    之意見後，依刑事訴訟法第273條之1第1項規定，裁定本案
    改依簡式審判程序審理，且依刑事訴訟法第273條之2及第15
    9條第2項規定，不適用傳聞法則有關限制證據能力之相關規
    定，合先敘明。
二、實體方面：
  ㈠認定犯罪事實所憑證據及理由：
    前揭犯罪事實，業據被告於偵查及本院準備程序與審理時自
    白不諱（偵查卷第40頁反面及本院卷附111年5月10日準備程
    序筆錄與簡式審判筆錄），此外並有衛生福利部臺北醫院緊
    急檢驗檢驗報告、新北市政府警察局舉發違反道路交通管理
    事件通知單各1份在卷可佐(偵查卷第29頁、第32頁），足見
    被告前揭任意性之自白，核與事實相符，應堪採信。本件事
    證明確，被告犯行洵堪認定。　　
三、論罪科刑：
  ㈠新舊法比較： 
　　查：被告行為後，刑法第185條之3業於111年1月28日修正公
    布，並於同年月30日生效施行。修正前刑法第185條之3第1
    項第1款規定：「駕駛動力交通工具而有下列情形之一者，
    處2年以下有期徒刑，得併科20萬元以下罰金：一、吐氣所
    含酒精濃度達每公升零點二五毫克或血液中酒精濃度達百分
    之零點零五以上。」，修正後該條文則規定：「駕駛動力交
    通工具而有下列情形之一者，處3年以下有期徒刑，得併科3
    0萬元以下罰金：一、吐氣所含酒精濃度達每公升零點二五
    毫克或血液中酒精濃度達百分之零點零五以上。」，經比較
    修正前後之規定，可知刑法第185條之3第1項之法定刑有所
    提高，自以修正前之規定較有利於被告，依刑法第2條第1項
    前段之規定，本件應適用被告行為時即修正前刑法第185條
    之3第1項之規定處斷。
　㈡核被告所為，係犯修正前刑法第185條之3第1項第1款不能安
    全駕駛動力交通工具罪。
　㈢累犯，加重其刑（最近一次合於累犯之前科）：
　　查：被告前於108年間因公共危險案件，經本院以108年度交
    簡字第3234號判決判處有期徒刑6月確定，並於109年7月22
    日易科罰金執行完畢，有臺灣高等法院被告前案紀錄表1 份
    在卷可稽，被告於上開有期徒刑執行完畢後，5 年內故意再
    犯本件有期徒刑以上之罪，為累犯。依司法院釋字第775 號
    解釋意旨，為避免發生罪刑不相當之情形，法院應就個案裁
    量是否加重最低本刑，茲考量被告構成累犯之犯罪即為酒後
    駕車之公共危險犯行，不僅與本案罪名、犯罪類型相同，且
    係於徒刑執行完畢後，又再犯相同罪名之本案，足見被告就
    此類犯行之刑罰反應力甚為薄弱，因認適用刑法第47條累犯
    加重之規定並無罪刑不相當之情事，爰依刑法第47條第1項
    規定，加重其刑。
　㈣刑法第57條科刑審酌： 
　　爰以行為人之責任為基礎，並審酌政府各相關機關就酒醉駕
    車之危害性以學校教育、媒體傳播等方式一再宣導，為時甚
    久，被告應對於該項誡命知之甚詳，且之前已有多達8 次公
    共危險之前科紀錄，竟仍漠視一般往來之公眾及駕駛人之用
    路安全，此次於飲酒後血液中所含酒精濃度283.7MG/DL，經
    換算吐氣酒精濃度高達每公升1.41毫克，猶仍騎乘機車在道
    路上行駛，因不能安全駕駛而自撞分隔島肇事，已嚴重危害
    公共交通往來之安全，惟念及被告犯後供承酒醉駕車，態度
    尚可；兼衡被告高職畢業之智識程度，未婚，現從事清潔工
    （本院卷附111年5月10日簡式審判筆錄第3頁）等一切情狀
    ，量處如主文所示之刑。 
四、適用之法律：
  ㈠刑事訴訟法第273條之1第1項、第299條第1項前段。
  ㈡刑法第2條第1項前段、第47條第1項，修正前刑法第185條之3
    第1項第1款。
  ㈢刑法施行法第1條之1第1項。 　　　
本案經檢察官江祐丞偵查起訴，由檢察官黃明絹到庭執行職務。
中    華    民    國   111    年   5     月    24     日
                  刑事第二十四庭法  官  潘 長 生 
以上正本證明與原本無異。
如不服本判決，應於判決送達後20日內敘明上訴理由，向本院提
出上訴狀 (應附繕本) ，上訴於臺灣高等法院。其未敘述上訴理
由者，應於上訴期間屆滿後20日內向本院補提理由書「切勿逕送
上級法院」。
                                書記官  許 雅 琪 
中    華    民    國   111    年    5    月    24     日
附錄本案論罪科刑依據法條全文：
修正前中華民國刑法第185條之3
駕駛動力交通工具而有下列情形之一者，處2年以下有期徒刑，
得併科20萬元以下罰金：
一、吐氣所含酒精濃度達每公升零點二五毫克或血液中酒精濃度
    達百分之零點零五以上。
二、有前款以外之其他情事足認服用酒類或其他相類之物，致不
    能安全駕駛。
三、服用毒品、麻醉藥品或其他相類之物，致不能安全駕駛。
因而致人於死者，處3年以上10年以下有期徒刑；致重傷者，處1
年以上7年以下有期徒刑。
曾犯本條或陸海空軍刑法第54條之罪，經有罪判決確定或經緩起
訴處分確定，於五年內再犯第1 項之罪因而致人於死者，處無期
徒刑或5年以上有期徒刑；致重傷者，處3年以上10年以下有期徒
刑。